臺灣高等法院刑事判決               100年度上訴字第2196號
上  訴  人
即  被  告  葉綜坤
                 （另案在法務部矯正署雲林第二監獄執行中）
上列上訴人因違反毒品危害防制條例案件，不服臺灣板橋地方法
院100年度訴字第1064號，中華民國100年5月31日第一審判決（
起訴案號：臺灣板橋地方法院檢察署100年度毒偵字第1479號）
，提起上訴，本院判決如下：
    主  文
上訴駁回。
    理  由
一、按依刑事訴訟法第350條、第361條、第362條、第367條規定
    ，不服地方法院之第一審判決而上訴者，須提出上訴書狀，
    並應敘明具體理由，此為上訴必備之程式；其所提出之書狀
    未敘述上訴理由，或僅曾以言詞陳述上訴理由者，均應於上
    述期間屆滿後20日內補提理由書於第一審法院。第一審法院
    經形式審查，認逾期未補提上訴理由者，應定期間先命補正
    ，逾期未補正者，為上訴不合法律上之程式，應以裁定駁回
    。倘已提出上訴理由，但所提非屬具體理由者，則由第二審
    法院以上訴不合法律上之程式，判決駁回。再揆諸同法第36
    1條、第367條規定之文義及立法意旨，僅於上訴書狀未敘述
    上訴理由而未經第一審法院先命補正之情形，為保障上訴人
    之權益，第二審審判長始應先命補正。倘上訴書狀形式上已
    敘述不服原判決之意旨，即與未敘述上訴理由之情形有別，
    無庸再命補正。第二審法院如認上訴書狀雖有記載理由，但
    非屬具體理由者，應逕認其上訴不合法，以判決駁回之。而
    所謂具體理由，必係依據卷內既有訴訟資料或提出新事證，
    指摘或表明第一審判決有何採證、認事、用法或量刑等足以
    影響判決本旨之不當或違法，而構成應予撤銷之具體事由，
    始克當之；倘僅泛言原判決認定事實錯誤、違背法令、量刑
    失之過重、過輕，而未依上揭意旨指出具體事由，或形式上
    雖已指出具體事由，然該事由縱使屬實，亦不足以認為原判
    決有何不當或違法者，皆難謂係具體理由，俾與第二審上訴
    制度旨在請求第二審法院撤銷、變更第一審不當或違法之判
    決，以實現個案救濟之立法目的相契合，並節制濫行上訴，
    有最高法院97年度臺上字第892號判決意旨足資參照。
二、本件原審以上訴人即被告葉綜坤於原審之認罪陳述（見原審
    卷第38頁背面），及臺灣檢驗科技股份有限公司100年3月11
    日UL/2011/00000000號濫用藥物尿液檢驗報告書對於被告尿
    液確呈嗎啡及安非他命暨甲基安非他命陽性反應之鑑驗結果
    、交通部民用航空局航空醫務中心100年3月20日航藥鑑字第
    1001040號毒品鑑定書對於扣案之晶體1包確含有第二級毒品
    甲基安非他命成分（驗前淨重2.895公克、驗後淨重2.8949
    公克）之鑑驗結果（分見臺灣板橋地方法院檢察署100年度
    毒偵字第1479號偵查卷第63、65頁），與本院被告前案紀錄
    表之記載，認定被告前因施用毒品，經法院裁定觀察、勒戒
    處分執行完畢後，及再度犯贓物及違反毒品危害防制條例等
    罪，經法院判處罪刑確定暨於有期徒刑執行完畢後5年內，
    再犯本件施用第一級及第二級毒品罪，其犯罪事證明確，且
    均成立累犯，審酌被告曾有施用毒品之前科仍不知戒除，犯
    後坦承犯行而其行為尚未害及他人，及斟酌被告之犯罪動機
    、手段、智識程度、持有第二級毒品數量等一切情狀，乃就
    被告犯施用第一級毒品罪部分，量處有期徒刑8月；施用第
    二級毒品罪部分，量處有期徒刑4月，並定應執行有期徒刑
    10月，以資警惕。被告提起第二審上訴，其上訴理由略謂：
    原審量刑過重，被告難以甘服云云。
三、查量刑之輕重，屬事實審法院得依職權自由裁量之事項，若
    其量刑已以行為人之責任為基礎，並斟酌刑法第57條所列一
    切情狀，在法定刑度內，酌量科刑，如無偏執一端，致明顯
    輕重失衡情形，不得遽指為不當或違法。本件被告所犯毒品
    危害防制條例第10條第1 項之施用第一級毒品罪，其法定本
    刑為6月以上5年以下有期徒刑；同條第2項之施用第二級毒
    品罪，其法定本刑為3年以下有期徒刑（依刑法第33條第3款
    規定，有期徒刑之下限為2月）。原審以被告成立累犯，依
    法加重其刑後，詳斟刑法第57條各款所列事由，就被告犯施
    用第一級毒品罪部分，量處有期徒刑8月，犯施用第二級毒
    品罪部分，量處有期徒刑4月，均幾屬最低度刑。再以被告
    所犯2罪之宣告刑期總和為有期徒刑1年而言，原審定應執行
    有期徒刑10月，又再減2月有期徒刑，已屬惕勵被告自新之
    輕罰，自無量刑或定執行刑過重之違法濫權情事。被告上訴
    意旨僅陳稱原審量刑過重，難以甘服等語，並未依據卷內既
    有訴訟資料，具體指出或表明原判決認事用法及量刑有何不
    當或違法情事，徒以前詞請求重為量刑云云，自難認已敘述
    具體之上訴理由。揆諸前揭說明，被告上訴為不合法律上之
    程式，應予駁回，並不經言詞辯論為之。
    據上論斷，應依刑事訴訟法第367條前段、第372條，判決如
    主文。
中    華    民    國    100   年    7     月    27    日
                 刑事第二十四庭  審判長法  官  李錦樑
                                       法  官  張惠立
                                       法  官  陳恆寬
以上正本證明與原本無異。
施用第一級毒品部分，如不服本判決，應於收受送達後10日內向
本院提出上訴書狀，其未敘述上訴之理由者並得於提起上訴後10
日內向本院補提理由書（均須按他造當事人之人數附繕本）「切
勿逕送上級法院」。
其他部分不得上訴。
                                       書記官  黃家麟
中    華    民    國   100    年    8     月    1     日
附錄本案論罪科刑法條全文：
毒品危害防制條例第10條
施用第一級毒品者，處6月以上5年以下有期徒刑。
施用第二級毒品者，處3年以下有期徒刑。